【裁判字號】    97,交簡上,66
【裁判日期】    970627
【裁判案由】    過失傷害
【裁判全文】
臺灣板橋地方法院刑事判決            97年度交簡上字第66號
上  訴  人  臺灣板橋地方法院檢察署檢察官
上  訴  人
即  被  告  甲○○
上列上訴人等因被告過失傷害案件，不服本院97年度交簡字第51
3 號，民國97年2 月29日第一審刑事簡易判決（聲請簡易判決處
刑案號：96年度偵字第28897 號），提起上訴，本院管轄之第二
審合議庭判決如下：
    主  文
上訴駁回。
甲○○緩刑貳年。
    事實及理由
一、本案經本院審理結果，認原審以被告甲○○所為，係犯刑法
    第284 條第1 項前段之過失傷害罪，判處有期徒刑4 月，減
    為有期徒刑2 月，並諭知易科罰金折算之標準為以新臺幣1,
    000 元折算1 日，認事用法及量刑均無不當，應予維持。除
    事實欄關於「17時」、「左鎖股」之記載，分別更正為「19
    時」、「左鎖骨」外，餘均引用原審判決書記載之事實、證
    據及理由（如附件）。
二、檢察官依告訴人乙○○之請求提起上訴，意旨略以：告訴人
    所受傷勢重大，且被告迄未與告訴人達成民事和解，原審量
    刑誠屬太輕；被告亦提起上訴，理由略謂：被告有意與告訴
    人和解，僅係條件尚有差距，原審量刑實屬過重云云。經查
    ，被告、告訴人於本院審理時，已當庭達成民事和解，對於
    原審認定之事實及量處之刑度，俱表示不再爭執，僅均請求
    本院給予被告緩刑之機會（此部分詳如後述），則檢察官、
    被告執為上訴之理由，已屬無據。而觀之原審判決書事實及
    理由欄第2 項所載，原審判決之量刑，係斟酌刑法第57條各
    款所列情狀後，在法定刑內科處被告之刑，除未見有何違法
    之處，裁量亦無失平。是檢察官、被告上訴意旨所為指摘，
    並無理由，均應予駁回。
三、惟查，被告已與告訴人達成民事和解，告訴人並表達不追究
    被告刑責之意，而被告前未曾受有期徒刑以上刑之宣告，有
    臺灣高等法院被告前案紀錄表1 份在卷可稽，其因一時疏失
    發生車禍，致罹刑章，事後已坦承犯行，表達悔意，本院認
    被告經此偵審程序，當知警惕而無再犯之虞，宣告之刑以暫
    不執行為適當，故併予宣告緩刑2 年，以啟自新。
據上論斷，應依刑事訴訟法第455 條之1 第1 項、第3 項、第36
8 條、第373 條，刑法第74條第1 項第1 款，判決如主文。
本案經檢察官馬凱蕙到庭執行職務。
中    華    民    國    97    年    6     月    27    日
                  交通法庭  審判長法  官  林海祥
                                  法  官  汪怡君
                                  法  官  許炎灶
上列正本證明與原本無異。
不得上訴。
                                  書記官  屠衛民
中    華    民    國    97    年    6     月    27    日
附錄本案論罪科刑法條：刑法第284 條第1 項前段。
中華民國刑法第284 條（過失傷害罪）
因過失傷害人者，處6 月以下有期徒刑、拘役或5 百元以下罰金
，致重傷者，處1 年以下有期徒刑、拘役或5 百元以下罰金。
從事業務之人，因業務上之過失傷害人者，處1 年以下有期徒刑
、拘役或1 千元以下罰金，致重傷者，處3 年以下有期徒刑、拘
役或2 千元以下罰金。


司法院資訊處製作；財團法人民間司法改革基金會備份。
